臺灣臺南地方法院刑事判決　　　　　　　94年度易緝字第40號
公　訴　人　臺灣台南地方法院檢察署檢察官
被　　　告　丁　○　○　男49.
上列被告因竊盜案件，經檢察官提起公訴（ 93年度偵字第10514
號）及檢察官函請併案審理（94年度偵字第7972號），被告就犯
罪事實為有罪之陳述，經本院裁定進行簡式審判程序後，判決如
下：
    主      文
丁○○共同連續攜帶兇器竊盜，累犯，處有期徒刑玖月。扣案之
剪刀、鐵鎚、平口螺絲起子、老虎鉗、活動扳手各壹支，均沒收
。
    事      實
一、丁○○前因犯竊盜案件，分別經本院以八十六年度易字第二
    二七二號判處有期徒刑八月及臺灣高等法院臺南分院以八十
    六年度上易字第二八九二號判處有期徒刑一年六月確定，入
    獄服刑後於民國八十八年十一月二十八日執行完畢。詎其猶
    不思悔改，基於意圖為自己不法所有之概括犯意，或獨自一
    人或與楊文生（另經本院以九十四年度易字第四七號判決）
    共同基於意圖為自己不法所有之犯意聯絡及互為竊盜行為之
    分擔，連續為下列竊盜行為：(一)於九十三年十月十日上午十
    時許，由丁○○騎駛楊文生所有之車牌號碼ＳＸ六－三○九
    號輕型機車搭載楊文生，並攜帶丁○○所有為金屬材質所製
    ，若持以行兇客觀上足對人之生命、身體、安全構成威脅，
    具有危險性可供兇器使用之剪刀、鐵鎚、平口螺絲起子、老
    虎鉗及活動扳手各一支，沿途找尋行竊目標，行至臺南縣山
    上鄉明和村北勢洲二一之一號「五洋水泥製品股份有限公司
    （下稱五洋水泥公司）時，即進入該公司後方之停產廠區內
    ，以前揭攜帶之剪刀共同竊取五洋水泥公司所有之電纜線三
    十公斤（價值約新臺幣｛下同｝五千元）及拌合機電腦接收
    器一個（價值約一千元），合計價值約六千元，於得手後將
    上開物品置於機車踏板上，欲載往他處變賣。嗣於同日十時
    三十分許，途經臺南縣新市鄉大社村五○一號前，經員警執
    行巡邏勤務時發覺其等形跡可疑，上前盤查而當場查獲，並
    扣得上開剪刀、鐵鎚、平口螺絲起子、老虎鉗、活動扳手各
    一支。(二)於九十四年六月十七日上午八時許，獨自一人在臺
    南縣官田鄉西庄四之五號前，見丙○○所有車牌號碼ＭＷＥ
    －八二六號重型機車一部（價值約新臺幣｛下同｝五千元，
    車主為謝順源，由其子丙○○使用，於九十四年五月六日下
    午六時許，因停放於臺南縣官田鄉官田村二七九號「官田營
    區」遭不詳人士竊取後置放於上開處所），因前竊取而實際
    管領占有該機車之不詳人士將該車暫時置於該處而無人看管
    時，以該機車本身之電線通電發動引擎之方式竊取，得手後
    作為供己代步之用，嗣於九十四年六月十九日上午九時五十
    五分許，為警在臺南縣六甲鄉○○村○○街八十巷四十一號
    前查獲。
二、案經臺南縣警察局善化分局報告臺灣臺南地方法院檢察署檢
    察官偵查起訴及臺南縣警察局麻豆分局報告臺灣臺南地方法
    院檢察署檢察官函送併案審理。
    理      由
一、本件被告丁○○所犯為死刑、無期徒刑或最輕本刑為三年以
    上有期徒刑以外之罪，其於準備程序中就被訴事實為有罪之
    陳述，經法官告知簡式審判程序之旨，並聽取公訴人之意見
    後，爰依刑事訴訟法第二百七十三條之一第一項規定，裁定
    由受命法官獨任進行簡式審判程序，合先敘明。
二、上揭犯罪事實，業據被告丁○○於偵查及本院審理時坦承不
    諱，就犯罪事實(一)部分，核與共犯楊文生於警詢、偵查中及
    本院審理時所述之情節大致相符，並有證人即被害人甲○○
    於警詢之指訴，此外，復有贓物認領保管單一份查獲現場照
    片四幀等在卷可稽，並有扣案之剪刀、鐵鎚、平口螺絲起子
    、老虎鉗、活動扳手各一支可資佐證，是該被告該部分犯行
    堪予認定。另就犯罪事實(二)部分，按刑法上之持有，係指對
    物之現實占有者而言。不問其為合法或非法之占有，為維持
    其事實上之占有關係，藉以維護社會秩序，除原所有權人於
    其所有權被侵害時得依法即時排除侵害外，不容任何人未經
    法定程序任意變更現實占有之狀態。如有對於他人現實占有
    之物（含動產、不動產）予以不法侵害時，仍難解免其刑責
    （例如竊取、強劫或搶奪等罪名是）。最高法院八十四年臺
    非字第一○九號判決可資參照。經查，系爭機車係被害人丙
    ○○所有，並於九十四年五月六日下午六時許在臺南縣官田
    鄉官田村二七九號官田營區旁遭竊一節，業據被害人丙○○
    供述在卷，並有臺南縣警察局麻豆分局贓物認領保管單一紙
    、車輛竊盜、車牌失竊資料個別查詢報表－查詢車輛認可資
    料一紙、臺南縣警察局車輛尋獲電腦輸入單一紙等在卷可憑
    。次查，被告供稱係於九十四年六月十七日上午八時許，在
    臺南縣官田鄉西庄四之五號前牽取系爭機車，由被告自承牽
    取系爭機車之時間，距被害人所指稱該機車遭竊之時間已有
    一個月有餘，然被告僅以該機車之電線通電即可發動該機車
    引擎，並以之供代步工具騎駛二日後始經警查獲，可知該機
    車被告牽取時機車油箱內尚存汽油，且該機車之功能亦屬良
    好，復佐以卷附之被告發現系爭機車地點之照片，並非在一
    般公眾通行頻仍之地區或人煙罕至之郊外，而係在平日鄰居
    大都互相熟識之鄉下平房聚落處，可知被告發現系爭機車之
    地點，與一般竊賊慣常選擇棄置所竊取之贓車於交通往來便
    利之處，以方便其棄置機車後可以其他交通工具離去；或將
    贓車棄置於隱蔽地點，以防他人發覺等之場所不同，再參以
    卷附系爭機車之照片，該機車外觀完整且無任何明顯破舊毀
    損，衡情正常人不至於誤認該機車為他人所棄置之物，是本
    院審酌上情，認以該機車於自所有人處失竊後達一個月有餘
    ，其功能仍屬正常且油箱內尚存汽油，及放置地點又非一般
    竊嫌慣常棄置機車之場所，而係屬易為居住民眾發覺有異之
    鄉下聚落處等情以觀，堪認系爭一車雖已經脫離原所有人之
    占有，然系爭機車應尚仍於其他不明人士之占有中，而參諸
    上開見解，不論該不明人士之占有是否係屬合法，被告既明
    知該車非己所有，竟仍意圖為自己不法之所有而擅自騎駛以
    供代步之用，故被告就犯罪事實(二)部分之竊盜之犯行，亦堪
    予認定。綜上，被告自白核與事實相符，堪予採信，
    本件事證明確，被告犯行洵堪認定，應依法論科。
三、按刑法第三百二十一條第一項第三款之攜帶兇器加重竊盜罪
    ，係以行為人攜帶兇器竊盜為其加重條件，此所謂兇器，其
    種類並無限制，凡客觀上足對人之生命、身體、安全構成威
    脅，具有危險性之兇器均屬之，且祇須行竊時攜帶此種具有
    危險性之兇器為已足，並不以攜帶之初有行兇之意圖為必要
    （最高法院七十九年台上字第五二五三號判例參照）；查市
    售之剪刀、鐵鎚、平口螺絲起子、老虎鉗、活動扳手，均係
    金屬材質而質地堅硬，其形狀或有銳角或有鈍角，若持以行
    兇，客觀上足以對人之身體、生命構成威脅，具有殺傷力，
    當均屬刑法第三百二十一條第一項第三款所稱兇器之一種。
    是核被告丁○○犯罪事實(一)所為，係犯刑法第三百二十一條
    第一項第三款之攜帶兇器竊盜罪。犯罪事實(二)所為，係犯刑
    法第三百二十一條第一項普通竊盜罪。被告丁○○與共犯楊
    文生二人間就犯罪事實(一)之犯行部分，具有犯意之聯絡及行
    為之分擔，為共同正犯。被告先後二次竊盜行為，時間緊接
    ，方法相同，觸犯構成要件相同之罪名，顯係基於概括犯意
    反覆而為，應依連續犯規定論以較重之攜帶兇器竊盜罪。臺
    灣臺南地方法院檢察署移送併辦（九十四年度偵字第七九七
    二號）部分（即犯罪事實(二)之部分）之竊盜犯行雖未據檢察
    官提起公訴，惟因與已起訴之竊盜犯行有連續犯之裁判上一
    罪關係，為起訴效力所及，本院自應併予審判。查被告丁○
    ○前因犯竊盜案件，分別經本院以八十六年度易字第二二七
    二號判處有期徒刑八月及臺灣高等法院臺南分院以八十六年
    度上易字第二八九二號判處有期徒刑一年六月確定，入獄服
    刑後於八十八年十一月二十八日執行完畢，有臺灣高等法院
    被告全國前案紀錄表及臺灣臺南地方法院檢察署刑案資料查
    註紀錄表各一份附卷可按，其受有期徒刑之執行完畢後，五
    年內再犯本件有期徒刑以上之罪，為累犯，應依刑法第四十
    七條及第七十條之規定，遞加重其刑。爰審酌其犯罪之動機
    、目的、手段、竊盜所得財物價值非多、智識程度、生活狀
    況、犯罪所生危害及犯罪後之態度等一切情狀，量處如主文
    所示之刑，以資懲儆。查扣案之剪刀、鐵鎚、平口螺絲起子
    、老虎鉗、活動扳手各一支，為被告丁○○所有，且係被告
    供本件竊盜犯罪所用或供犯罪預備之物，業據被告丁○○自
    承在卷，爰依刑法第三十八條第一項第二款之規定宣告沒收
    。
據上論斷，應依刑事訴訟法第二百七十三條之一、第二百九十九
條第一項前段、刑法第二十八條、第五十六條、第三百二十一條
第一項第三款、第四十七條、第三十八條第一項第二款，判決如
主文。
本案經檢察官乙○○到庭執行職務。
中　　華　　民　　國　　94　　年　　 7 　　月　  20 　日
     　　　　　　　刑事第十一庭  法  官  楊  佳  祥
以上正本證明與原本無異。
如不服本判決，應於收受送達後10日內向本院提出上訴書狀（應
附繕本）。
     　　　　　　　　　　　　　　書記官  顏  惠  華
中　　華　　民　　國　　94　　年　　 7 　　月　  21 　日
附錄本案論罪科刑法條全文：
刑法第三百二十一條：
犯竊盜罪而有左列情形之一者，處六月以上五年以下有期徒刑：
一、於夜間侵入住宅或有人居住之建築物、船艦，或隱匿其內而
    犯之者。
二、毀越門扇、牆垣或其他安全設備而犯之者。
三、攜帶兇器而犯之者。
四、結夥三人以上而犯之者。
五、乘火災、水災或其他災害之際而犯之者。
六、在車站或埠頭而犯之者。
前項之未遂罰之。
